【裁判字號】    99,簡上,88
【裁判日期】    990319
【裁判案由】    傷害
【裁判全文】
臺灣桃園地方法院刑事判決              99年度簡上字第88號
上  訴  人
即  被  告  甲○○原名蔡澤村.
上列上訴人即被告因傷害案件，不服本院98年度桃簡字第2770號
，中華民國98年11月19日第一審簡易判決（聲請簡易判決處刑案
號：臺灣桃園地方法院檢察署98年度偵字第15798 號）提起上訴
，經本院管轄之第二審合議庭判決如下︰
    主  文
上訴駁回。
甲○○緩刑貳年。
    事實及理由
一、本案經本院合議庭審理結果，認原審簡易判決以上訴人即被
    告甲○○犯刑法第277 條第1 項之普通傷害罪，判處有期徒
    刑2 月，並諭知易科罰金之折算標準為新臺幣1,000 元折算
    1 日，認事用法及量刑均無不當，應予維持，並引用原審簡
    易判決書記載之事實、證據及理由（如附件），且證據及理
    由部分並補充：犯罪事實業據被告於本院審理中坦承不諱。
二、上訴人即被告上訴意旨略以：伊已與告訴人和解，請求給予
    自新機會云云。
三、按量刑之輕重，係屬事實審法院得依職權自由裁量之事項，
    茍於量刑時，已依行為人之責任為基礎，並斟酌刑法第57條
    各款所列情狀，而未逾越法定範圍，又未濫用其職權，即不
    得遽指為違法。經核原審量刑已就判決時之具體情狀為整體
    觀察、綜合考量，並斟酌刑法第57條各款所列情狀，而未逾
    越法定刑度，更無偏執一端，致有明顯失出、失入或其他不
    當、違法之情形存在，自難認原審量刑有何輕重相差懸殊等
    失出或失入之違法或失當之處。綜上，原審採證認事用法俱
    無不當，量刑亦屬適當。被告上訴意旨，請求撤銷改判，從
    輕量刑云云，尚無理由，應予駁回。末查被告前於民國85年
    間因轉讓禁藥案件，經本院判處有期徒刑5 月確定，已於86
    年2 月18日易科罰金執行完畢，有臺灣高等法院被告前案紀
    錄表1 紙附卷可稽。被告前受有期徒刑以上刑之宣告，執行
    完畢後，5 年以內未曾受有期徒刑以上刑之宣告，其僅因一
    時衝動失慮，致罹本罪，且於原審判決後已與告訴人乙○○
    達成和解，經告訴人到庭表示願意原諒被告，並有和解書1
    份在卷可稽，被告經此科刑之宣告，自當知所警惕，而無再
    犯之虞，本院綜核各情，認其所宣告之刑，以暫不執行為適
    當，爰併宣告緩刑2 年，以勵自新。
據上論斷，應依刑事訴訟法第455 條之1 第1 項、第3 項、第36
8 條、第373 條，刑法第74條第1 項第2 款，判決如主文。
本案經檢察官施昱廷到庭執行職務。
中    華    民    國    99    年    3     月    19    日
                  刑事第一庭    法  官  曾家貽
                                法  官  俞力華
                                法  官  張瓊華
以上正本證明與原本無異。
不得上訴。
                                書記官  李宜娟
中    華    民    國    99    年    3     月    19    日

司法院資訊處製作；財團法人民間司法改革基金會備份。
